ja: ロジックファミリー: AC; ACT; AHCT; ALS; AS; CMOS; HC; HCT; TTL; その他
ko: 로직 패밀리: AC; ACT; AHCT; ALS; AS; CMOS; HC; HCT; TTL; 기타
pt-BR: Família lógica: AC; ACT; AHCT; ALS; AS; CMOS; HC; HCT; TTL; Outro
tr: Mantık ailesi: AC; ACT; AHCT; ALS; AS; CMOS; HC; HCT; TTL; Diğer
es: Familia lógica: AC; ACT; AHCT; ALS; AS; CMOS; HC; HCT; TTL; Otros
th: ตระกูลลอจิก: AC; ACT; AHCT; ALS; AS; CMOS; HC; HCT; TTL; อื่นๆ
pl: Rodzina układów logicznych: AC; ACT; AHCT; ALS; AS; CMOS; HC; HCT; TTL; Inne
da: Logikfamilie: AC; ACT; AHCT; ALS; AS; CMOS; HC; HCT; TTL; Andet
hu: Logikai család: AC; ACT; AHCT; ALS; AS; CMOS; HC; HCT; TTL; Egyéb
nb: Logikkfamilie: AC; ACT; AHCT; ALS; AS; CMOS; HC; HCT; TTL; Annet
vi: Họ logic: AC; ACT; AHCT; ALS; AS; CMOS; HC; HCT; TTL; Khác
lt-LT: Logikos šeima: AC; ACT; AHCT; ALS; AS; CMOS; HC; HCT; TTL; Kita
el: Οικογένεια λογικής: AC; ACT; AHCT; ALS; AS; CMOS; HC; HCT; TTL; Άλλο
en: Logic family: AC; ACT; AHCT; ALS; AS; CMOS; HC; HCT; TTL; Other
pt-PT: Família lógica: AC; ACT; AHCT; ALS; AS; CMOS; HC; HCT; TTL; Outro
ro-RO: Familie logică: AC; ACT; AHCT; ALS; AS; CMOS; HC; HCT; TTL; Altele
ru: Тип логики: AC; ACT; AHCT; ALS; AS; CMOS; HC; HCT; TTL; Другой
de: Logikfamilie: AC; ACT; AHCT; ALS; AS; CMOS; HC; HCT; TTL; Sonstiges
sk-SK: Logická rodina: AC; ACT; AHCT; ALS; AS; CMOS; HC; HCT; TTL; Iné
fr: Famille logique: AC; ACT; AHCT; ALS; AS; CMOS; HC; HCT; TTL; Autre
hr-HR: Logička obitelj: AC; ACT; AHCT; ALS; AS; CMOS; HC; HCT; TTL; Ostalo
nl: Logische familie: AC; ACT; AHCT; ALS; AS; CMOS; HC; HCT; TTL; Andere
sl-SI: Logična družina: AC; ACT; AHCT; ALS; AS; CMOS; HC; HCT; TTL; Drugo
fi: Logiikkaperhe: AC; ACT; AHCT; ALS; AS; CMOS; HC; HCT; TTL; Muu
sv: Logikfamilj: AC; ACT; AHCT; ALS; AS; CMOS; HC; HCT; TTL; Övrigt
cs: Logická rodina: AC; ACT; AHCT; ALS; AS; CMOS; HC; HCT; TTL; Jiné
zh-TW: 邏輯系列: AC; ACT; AHCT; ALS; AS; CMOS; HC; HCT; TTL; 其他
zh-CN: 逻辑系列: AC; ACT; AHCT; ALS; AS; CMOS; HC; HCT; TTL; 其他
bg-BG: Логическо семейство: AC; ACT; AHCT; ALS; AS; CMOS; HC; HCT; TTL; Други
it: Famiglia logica: AC; ACT; AHCT; ALS; AS; CMOS; HC; HCT; TTL; Altro